臺灣桃園地方法院刑事判決　　　　　　　110年度易字第140號
公　訴　人　臺灣桃園地方檢察署檢察官
被　　　告　陳曾福



上列被告因竊盜案件，經檢察官聲請簡易判決處刑（109 年度偵
緝字第767 、774 號），本院認不宜以簡易判決處刑（109 年度
壢簡字第1365號），改依通常程序審理，被告於本院準備程序進
行中，就被訴事實為有罪之陳述，並聽取檢察官及被告之意見後
，裁定依簡式審判程序審理，判決如下：
    主  文
陳曾福共同犯踰越牆垣侵入住宅竊盜罪，累犯，處有期徒刑6 月
，如易科罰金，以新臺幣1 千元折算1 日。
未扣案之犯罪所得啤酒3 箱應與洪藝甄共同沒收，於全部或一部
不能沒收或不宜執行沒收時，共同追徵其價額。
    犯罪事實及理由
一、本案犯罪事實及證據，除證據補充：桃園市政府警察局大園
    分局109 年10月28日園警分刑字第1090030595號函及現場照
    片8 張、被告陳曾福於本院準備程序及審理之自白外，餘均
    引用檢察官聲請簡易判決處刑書（如附件）所載。
二、論罪科刑：
  ㈠核被告陳曾福所為，係犯刑法第321 條第1 項第1 款、第2
    款之踰越牆垣、侵入住宅竊盜罪。被告與同案被告洪藝甄有
    犯意聯絡與行為分擔，應論以共同正犯（洪藝甄部分，業經
    本院以109 年度壢簡字第1365號簡易判決處刑有罪在案）。
  ㈡被告前因施用毒品案件，經本院以103 年度壢簡字第1788號
    判決判處有期徒刑3 月確定，於104 年4 月7 日易科罰金執
    行完畢，有臺灣高等法院被告前案紀錄表在卷可稽，其於上
    述徒刑執行完畢後，5 年以內故意再犯本案有期徒刑以上之
    罪，固為累犯，惟本案所犯之不法內涵與構成累犯之前案迥
    異，要屬不同罪質，參酌司法院釋字第775 號解釋意旨，不
    予加重其最低本刑。
  ㈢爰以行為人之責任為基礎，審酌被告正值青壯，不以正當手
    段獲取財物，竟圖不勞而獲與洪藝甄共同行竊，致告訴人洪
    國耀財產蒙損，且迄未賠償告訴人所受損失，暨告訴人遭竊
    財物價值、被告坦承犯行、智識程度為高中肄業等一切情狀
    ，量處如主文所示之刑，並諭知易科罰金之折算標準。
三、沒收部分：
  ㈠按共同正犯犯罪所得之沒收、追徵，應就各人所分得之數為
    之。所謂各人「所分得」之數，係指各人「對犯罪所得有事
    實上之處分權限」而言。因此，若共同正犯各成員內部間，
    對於犯罪所得分配明確時，應依各人實際所得宣告沒收；若
    共同正犯對於犯罪所得，其個人確無所得或無處分權限，且
    與其他成員亦無事實上之共同處分權限者，自不予諭知沒收
    ；然若共同正犯對於犯罪所得享有共同處分權限時，僅因彼
    此間尚未分配或分配狀況未臻具體、明確，參照民法第271
    條「數人負同一債務，而其給付可分者，除法律另有規定或
    契約另有訂定外，應各平均分擔之」，民事訴訟法第85條第
    1 項前段「共同訴訟人，按其人數，平均分擔訴訟費用」等
    規定之法理，應平均分擔（最高法院108 年度台上字第3271
    號判決意旨參照）。亦即，如共同正犯各成員對於不法利得
    主觀上均具有共同處分之合意，客觀上復有共同處分之權限
    ，且難以區別各人分得之數，則仍應負共同沒收之責（最高
    法院109 年度台上字第3421號判決意旨參照）。
  ㈡經查，被告與洪藝甄就本案共同竊取之啤酒3 箱，未據扣案
    ，亦未實際合法發還或賠償告訴人，因其2 人為夫妻，認其
    2 人就上揭犯罪所得均享有共同處分權限，僅彼此間分配狀
    況未臻具體、明確，揆諸前揭說明，應依刑法第38條之1 第
    1 項前段、第3 項規定，就被告與洪藝甄宣告共同沒收，並
    於全部或一部不能沒收或不宜執行沒收時，共同追徵其價額
    。
據上論斷，應依刑事訴訟法第299 條第1 項前段，判決如主文。
本案經檢察官王以文聲請以簡易判決處刑，檢察官謝咏儒到庭執
行公訴。
中    華    民    國   110    年    11    月    5     日
                  刑事第十三庭  法  官  簡方毅
以上正本證明與原本無異。
如不服本判決應於收受判決後20日內向本院提出上訴書狀，並應
敘述具體理由。其未敘述上訴理由者，應於上訴期間屆滿後20日
內向本院補提理由書(均須按他造當事人之人數附繕本)「切勿逕
送上級法院」。
                                書記官  施懿珊
中    華    民    國   110    年    11    月    8     日
附錄論罪科刑法條：
中華民國刑法第321條
犯前條第 1 項、第 2 項之罪而有下列情形之一者，處 6 月以
上 5 年以下有期徒刑，得併科 50 萬元以下罰金：
一、侵入住宅或有人居住之建築物、船艦或隱匿其內而犯之。
二、毀越門窗、牆垣或其他安全設備而犯之。
三、攜帶兇器而犯之。
四、結夥三人以上而犯之。
五、乘火災、水災或其他災害之際而犯之。
六、在車站、港埠、航空站或其他供水、陸、空公眾運輸之舟、
    車、航空機內而犯之。
前項之未遂犯罰之。
　
　
　
附件：
臺灣桃園地方檢察署檢察官聲請簡易判決處刑書
                                    109年度偵緝字第767號
                                    109年度偵緝字第774號
    被      告  陳曾福  男  32歲（民國00年0 月0 日生）
                        住桃園市○鎮區○○路0段000號
                        國民身分證統一編號：Z000000000號
                洪藝甄  女  27歲（民國00年0 月0 日生）
                        住桃園市○鎮區○○路0段000號
                        國民身分證統一編號：Z000000000號
上列被告因竊盜案件，業經偵查終結，認為宜以簡易判決處刑，
茲將犯罪事實及證據並所犯法條分敘如下：
          犯罪事實
一、陳曾福前因施用毒品案件，經臺灣桃園地方法院以103 年度
    壢簡字第1788號判決判處有期徒刑4 月確定，於民國104 年
    4 月7 日易科罰金執行完畢。詎仍不知悔改，與其妻洪藝甄
    共同意圖為自己不法之所有，基於加重竊盜之犯意聯絡，於
    108 年8 月3 日下午5 時許，在桃園市○○區○○街00巷0
    弄00號洪國耀之住宅圍牆外，由陳曾福以踰越圍牆之方式，
    侵入與該住宅密切不可分而為該住宅一部分之圍牆內，至該
    房屋之牆壁旁，徒手竊取洪國耀所有之啤酒3 箱( 價值新臺
    幣《下同》1,800 元），得手後，再搬運至圍牆上，由洪藝
    甄在圍牆外接應搬運，嗣後，2 人再一同騎乘洪國耀置於住
    宅圍牆外之車牌號碼000 －000 號普通重型機車，將之載往
    他處變賣得款1,500 元，其後，2 人再將上開機車騎回原處
    停放。嗣因洪國耀發覺遭竊，報警處理，經警調閱監視器而
    循線查獲。
二、案經洪國耀訴由桃園市政府警察局大園分局報告偵辦。
          證據並所犯法條
一、證據清單暨待證事實：
┌──┬──────────┬────────────┐
│編號│      證據名稱      │        待證事實        │
├──┼──────────┼────────────┤
│ 一 │被告陳曾福之自白。  │被告陳曾福坦承全部犯罪事│
│    │                    │實。                    │
├──┼──────────┼────────────┤
│ 二 │被告洪藝甄之供述。  │被告洪藝甄坦承有竊盜犯行│
│    │                    │，惟否認有加重竊盜犯行，│
│    │                    │辯稱：是陳曾福翻牆進去，│
│    │                    │伊沒有翻牆進去等語。    │
├──┼──────────┼────────────┤
│ 三 │證人即告訴人洪國耀之│證明全部犯罪事實。      │
│    │證述。              │                        │
├──┼──────────┤                        │
│ 四 │現場暨監視器畫面翻拍│                        │
│    │照片共10張。        │                        │
└──┴──────────┴────────────┘
二、核被告2 人所為，均係犯刑法第321 條第1 項第1 款、第2
    款之踰越牆垣侵入住宅竊盜罪嫌。又被告陳曾福前有如犯罪
    事實欄所載之論罪科刑及執行情形，有本署刑案資料查註紀
    錄表1 份附卷可憑，其於徒刑執行完畢5 年內，故意再犯本
    件有期徒刑以上之罪，為累犯，請參照司法院大法官解釋釋
    字第775 號解釋意旨及刑法第47條第1 項之規定，審酌依累
    犯之規定加重其刑。至犯罪所得，請依法宣告沒收，倘不能
    沒收或不宜執行沒收時，則請追徵其價額。
三、另告訴暨報告意旨認被告2 人所竊得啤酒數量為5 箱部分，
    已為被告2 人所否認，況此部分除告訴人之單一指述外，並
    無其他積極證據佐證，尚難認被告2 人確有竊得如告訴人所
    稱數量之啤酒，惟此部分若成立犯罪，與前揭聲請簡易判決
    處刑部分為同一行為，應為聲請簡易判決處刑效力所及，爰
    不另為不起訴處分，附此敘明。
四、依刑事訴訟法第451 條第1 項聲請逕以簡易判決處刑。
    此  致
臺灣桃園地方法院
中    華    民    國    109   年    5     月    31    日
                              檢  察  官  王以文
本件證明與原本無異
中    華    民    國    109   年    6     月    8     日
                              書  記  官  范書銘